最高法院刑事判決　　　　　　　　　 111年度台上字第3532號
上　訴　人　鄭茂榮



原審辯護人　楊政達律師
上列上訴人因偽造有價證券案件，不服臺灣高等法院中華民國11
1 年4 月26日第二審判決（110 年度上訴字第1481號，起訴案號
：臺灣桃園地方檢察署109 年度偵字第13679 號），由其原審辯
護人代為提起上訴，本院判決如下：
    主  文
上訴駁回。
    理  由
一、按原審之辯護人得為被告之利益而上訴，刑事訴訟法第 346
    條前段定有明文。本件上訴人鄭茂榮之原審辯護人楊政達律
    師於法定上訴期間內，為上訴人之利益，以上訴人之名義具
    狀提起第三審上訴。次按，刑事訴訟法第377 條規定，上訴
    於第三審法院，非以判決違背法令為理由，不得為之。是提
    起第三審上訴，應以原判決違背法令為理由，係屬法定要件
    。如果上訴理由書狀並未依據卷內訴訟資料，具體指摘原判
    決不適用何種法則或如何適用不當，或所指摘原判決違法情
    事，顯與法律規定得為第三審上訴理由之違法情形，不相適
    合時，均應認其上訴為違背法律上之程式，予以駁回。至原
    判決究有無違法，與上訴是否以違法為理由，係屬二事。
二、本件原判決認定上訴人有如其所引用之第一審判決事實欄所
    載之犯行明確，因而維持第一審論處上訴人犯偽造有價證券
    罪刑及諭知沒收之判決，駁回上訴人在第二審之上訴。已引
    用第一審判決記載之證據及理由，從形式上觀察，尚無足以
    影響其判決結果之違法情形存在。
三、上訴意旨略以：上訴人係因向友人借款，而偽造有價證券，
    其自始坦承犯行，並無獲取大額不法利益，且上訴人身體狀
    況不佳。原判決未能審酌上情，致量刑過重，違反比例、平
    等及罪刑相當原則云云。
四、惟刑之量定，事實審法院本有依法裁量之權，倘於量刑時係
    以行為人之責任為基礎，並審酌刑法第57條所列各款情狀，
    而所量定之刑既未逾法定刑範圍（即裁量權行使之外部性界
    限），復無違反比例、公平及罪刑相當原則者（即裁量權行
    使之內部性界限），自不得任意指為違法而執為適法之上訴
    第三審理由。
    原判決就上訴人所犯刑法第201 條第1 項之偽造有價證券罪
    （法定本刑為3 年以上10年以下有期徒刑〈得併科罰金〉）
    ，經依刑法第59條規定酌減其刑，維持第一審所處有期徒刑
    1 年6 月，已援引第一審判決審酌第57條所定科刑輕重之標
    準等一切情狀，認無不當，而予維持。其所量之刑，既未逾
    越法定刑度，亦無明顯濫用其裁量權限，而有違反公平、比
    例及罪刑相當原則之情形，尚難任意指為違法。
    本件上訴意旨無非係對於原審量刑裁量職權之適法行使，再
    事爭論，並非依據卷內訴訟資料具體指摘原判決有何違背法
    令之情形，顯與法律規定得為第三審上訴理由之違法情形不
    相適合。應認本件上訴為違背法律上之程式，予以駁回。
據上論結，應依刑事訴訟法第395 條前段，判決如主文。
中    華    民    國   111    年    7     月    21    日
                  刑事第五庭審判長法  官  李  錦  樑  
                                  法  官  周  政  達  
                                  法  官  錢  建  榮  
                                  法  官  何  信  慶  
                                  法  官  吳  淑  惠  
本件正本證明與原本無異
                                  書記官
中    華    民    國   111    年    7     月    29    日